【裁判字號】    89,易,2815
【裁判日期】    891212
【裁判案由】    公共危險
【裁判全文】
臺灣桃園地方法院刑事判決                        八十九年度易字第二八一五號
    公訴人  臺灣桃園地方法院檢察署檢察官
    被  告  甲○○
右列被告因公共危險案件，經檢察官提起公訴（八十九年度偵字第一四九五０號），
本院判決如左：
    主  文
甲○○漏逸煤氣，致生公共危險，處有期徒刑伍月，如易科罰金以參佰元折算壹日，
緩刑參年。
    事  實
一、甲○○於民國（下同）八十九年七月十九日凌晨，在其當時桃園縣大溪鎮○○街
    街四七巷三三號租處（所有人黃來興）內，因與其女友感情不睦發生爭執，遂因
    之心生自殺念頭，將原放置一樓廚房內之煤氣（即桶裝瓦斯）乙桶搬至其二樓臥
    房內，並在緊閉該臥房之門窗後，將該煤氣桶之開關打開，任該煤氣漏逸在外，
    甲○○則躺在床上睡覺，至同日凌晨三時許，因甲○○所漏逸之上開煤氣遇著不
    明火源，而引發氣爆起火，致延燒及該租處二樓內之物品及室內裝潢（該物品屬
    甲○○所有，惟尚未燒燬該租處之不動產），而生公共危險。嗣經甲○○當場驚
    醒逃出及鄰居何玉美發覺報警後，經桃園縣消防局圳頂分隊人員到場救援，始行
    撲滅上開火勢。
二、案經桃園縣警察局大溪分局報請臺灣桃園地方法院檢察署檢察官偵查起訴。
    理  由
一、右揭事實業據被告甲○○迭次於警、偵訊中及本院審理時坦承不諱，核與被害人
    黃來興於警訊中之指述情節及證人何玉美於警訊中及證述情節，均相符合，復有
    失火現場照片二十二紙，在卷可稽，足堪認定。又本件火災原因，經桃園縣消防
    局派員到場鑑定之結果，確係因瓦斯（即煤氣）外洩遇火源氣爆起煥燃之可能性
    較大，此有該局八十九年九月一日火災原因調查報告書乙份可佐，亦核與被告於
    警、偵訊中及本院審理時供述情節相符，應堪採信。被告犯行已臻明確，應予依
    法論科。
二、核被告所為，係犯刑法第一百七十七條第一項之漏逸煤氣，致生公共危險罪。爰
    審酌被告明知煤氣（即瓦斯）漏逸外出時，如遇火源恐有引起氣爆起火之可能，
    竟為與其女友之一時爭執，即在其上開臥房內漏逸上開瓦斯桶內之煤氣，致生遇
    不明火源氣爆起火之公共危險，已嚴重危害社會安全及被告犯罪後之態度等一切
    情狀，量處如主文所示之刑，並諭知易科罰金之折算標準。惟被告前未曾受有期
    徒刑以上刑之宣告，此有臺灣高等法院被告全國前案紀錄表乙份可佐，其因一時
    疏慮，致犯本罪，經此教訓，當知所惕勵，而無再犯之虞，爰本院認對被告所宣
    示之刑，以暫不執行為適當，並諭知緩刑三年，以啟自新。
據上論斷，應依刑事訴訟法第二百九十九條第一項前段，刑法第一百七十七條第一項
、第四十一條、第七十四條第一款，罰金罰鍰提高標準條例第一條前段、第二條，判
決如主文。
本案經檢察官魏雯祈到庭執行職務
中      華      民      國      八十九    年    十二    月    十二    日
                          臺灣桃園地方法院刑事第四庭
                              法  官  林 晏 鵬
右正本證明與原本無異。
如不服本判決，應於判決送達後十日內向本院提出上訴狀( 應附繕本 )，上訴於
臺灣高等法院。
                               書記官  張 雅 慧
中        華        民        國   八十九   年   十二   月    十三    日
附錄法條：刑法第一百七十七條
刑法第二百七十七條
傷害人之身體或健康者，處三年以下有期徒刑，拘役或一千元以下罰金。
犯前項之罪，因而致人於死者，處無期徒或七年以上有期徒刑，致重傷者，處三年以
上、十年以下有期徒刑。


司法院資訊處製作；財團法人民間司法改革基金會備份。
